【裁判字號】    97,上易,829
【裁判日期】    980121
【裁判案由】    贓物
【裁判全文】
臺灣高等法院臺南分院刑事判決         97年度上易字第829號
上  訴  人
即  被  告  甲○○
選任辯護人  簡承佑律師
            張育誠律師
上列上訴人因贓物案件，不服臺灣雲林地方法院97年度訴字第
954號中華民國97年10月27日第一審判決（起訴案號：臺灣雲林
地方法院檢察署97年度偵字第4492號），提起上訴，被告就被訴
犯罪事實為有罪之陳述，經裁定適用簡式審判程序，本院判決如
下：
    主  文
上訴駁回。
甲○○緩刑貳年，緩刑期間付保護管束。
    事  實
一、甲○○於雲林縣土庫鎮○○里○○路1 之55號經營鑫憶資源
    回收場，收購各種廢五金、廢鐵等物品，明知陳建利（陳建
    利所涉竊盜部分由原審另行審結）於附表所示之時間，所持
    有如附表所示重量之裸硬銅線，均係來源不明之贓物（如附
    表所示重量之裸硬銅線，均係臺灣電力股份有限公司所有，
    於民國97年8月24日晚上11時許，在雲林縣土庫鎮埤腳里扶
    朝南18東4、5、6、7號電桿失竊），竟各別基於故買贓物之
    犯意，於附表所示收購之時間，在上址之資源回收場，以每
    公斤新臺幣（下同）160元之價格（各次向陳建利購買贓物
    之金額詳如附表收購金額欄所載），向陳建利故買之。嗣於
    97年8月29日下午3時許，經警前往上開資源回收場執行臨檢
    而查獲。
二、案經雲林縣警察局虎尾分局報告臺灣雲林地方法院檢察署檢
    察官偵查起訴。
    理  由
甲、程序方面：
    上訴人即被告於本院準備程序期日，就被訴之事實為有罪之
    陳述，經本院裁定適用簡式審判程序，則依據刑事訴訟法第
    273條之2之規定，本件証據之調查，不受同法第159條第1項
    、第161條之2、第161條之3、第163條之1及第164條至第170
    條規定之限制，合先敘明。
乙、實體方面：
一、上揭事實，業據上訴人即被告甲○○坦承不諱，並經證人陳
    建利於警詢及偵查中證述明確，復有臺電公司員工周清林於
    警詢時之證言、贓物認領保管單1紙、雲林縣警察局虎尾分
    局臨檢紀錄表1份、雲林縣政府營利事業登記證1張、鑫憶企
    業社名片1張、查證照片14張在卷可稽，足認被告自白與事
    實相符，堪可採信。本件事證明確，被告犯行堪以認定。
二、查被告於附表編號1至5所示時間，故買如附表各該編號所示
    之贓物，核其所為，均係犯刑法第349條第2項之故買贓物罪
    。被告先後5次故買贓物犯行，犯意各別，應分論併罰。
三、原審以被告罪証明確，因予適用刑法第349條第2項、第51條
    第5款，刑法施行法第1條之1第1項、第2項前段等規定；並
    審酌被告故買贓物之行為除造成財產犯罪追緝困難外，更因
    便利盜者銷贓，而間接助長竊盜風氣，危害社會秩序匪淺，
    及其犯後尚知坦承犯行、所買受之贓物價值、數量、教育程
    度等一切情狀，認起訴檢察官對被告具體求處有期徒刑3年
    ，尚嫌過重，爰就其各次故買贓物犯行，各量處如附表編號
    1至5宣告刑欄所示之刑（各有期徒刑2月），並定其應執行
    有期徒刑8月；本院認原判決認事用法俱無不合，量刑亦稱
    妥適，被告上訴意旨，以原審量刑過重等情，而指摘原判決
    不當，並無可取，為無理由，應予駁回。又查被告未曾因故
    意犯罪受有期徒刑以上刑之宣告，有臺灣高等法院被告前案
    紀錄表可查，且被告犯後坦承其事，態度良好，並向財團法
    人伊甸社會福利基金會捐款新台幣（以下同）5萬元，顯見
    被告犯後已知悔悟，被告經此偵審教訓，應知警惕諒無再犯
    之虞，本院認所宣告之刑，以暫不執行為適當，爰併諭知緩
    刑2年，緩刑期間付保護管束，以勵自新。
據上論結，應依刑事訴訟法第368條、第364條、第273條之1第1
項，刑法第74條第1項第1款、第93條第1項，判決如主文。
本案經檢察官張太龍到庭執行職務。
中    華    民    國    98    年    1     月    21    日
                  刑事第四庭    審判長法  官  吳志誠
                                      法  官  羅心芳
                                      法  官  陳珍如
以上正本證明與原本無異。
不得上訴。
                                      書記官  岑  玢
中    華    民    國    98    年    1     月    21    日
附錄：本判決論罪科刑條文：
中華民國刑法第349條第2項
搬運、寄藏、故買贓物或為牙保者，處5 年以下有期徒刑、拘役
或科或併科1千元以下罰金。
附表：
┌──┬──────┬────┬────┬─────┬───────┐
│編號│  收購時間  │ 重  量 │收購金額│ 罪  名   │ 宣 告 刑     │
├──┼──────┼────┼────┼─────┼───────┤
│1   │97年8 月25日│20公斤  │3,200元 │故買贓物  │有期徒刑貳月。│
│    │下午1 時    │        │        │          │              │
├──┼──────┼────┼────┼─────┼───────┤
│2   │97年8 月26日│25公斤  │4,000元 │故買贓物  │有期徒刑貳月。│
│    │下午1 時    │        │        │          │              │
├──┼──────┼────┼────┼─────┼───────┤
│3   │97年8 月27日│28公斤  │4,480元 │故買贓物  │有期徒刑貳月。│
│    │中午12時30分│        │        │          │              │
├──┼──────┼────┼────┼─────┼───────┤
│4   │97年8 月28日│37公斤  │5,920元 │故買贓物  │有期徒刑貳月。│
│    │下午1 時    │        │        │          │              │
├──┼──────┼────┼────┼─────┼───────┤
│5   │97年8 月29日│48公斤  │7,680元 │故買贓物  │有期徒刑貳月。│
│    │下午1 時    │        │        │          │              │
└──┴──────┴────┴────┴─────┴───────┘


司法院資訊處製作；財團法人民間司法改革基金會備份。
